臺灣臺南地方法院刑事裁定
111年度撤緩字第38號
聲  請  人  臺灣臺南地方檢察署檢察官
受  刑  人  黃善通



上列聲請人因受刑人黃善通交通過失傷害案件（本院109年度交
簡上字第170號），聲請撤銷緩刑之宣告（111年度執聲字第167
號），本院裁定如下：
    主  文
黃善通於本院一０九年度交簡上字第一七０號刑事判決之緩刑宣告
撤銷。
    理  由
一、聲請意旨略以：受刑人黃善通因犯交通過失傷害案件，經臺
    灣臺南地方法院於民國109年12月28日以109年度交簡上字第
    170號判處拘役20日，緩刑2年，並應向被害人支付新臺幣（
    下同）15,000元損害賠償，於109年12月28日確定在案。惟
    受刑人經合法通知均未依限履行，違反刑法第74條第2項第3
    款所定負擔情節重大，核該受刑人所為已合於刑法第75條之
    1第1項第4款所定得撤銷緩刑宣告之原因，爰依刑事訴訟法
    第476條規定，聲請撤銷上開緩刑之宣告等語。
二、按緩刑宣告，得斟酌情形，命犯罪行為人向被害人支付相當
    數額之財產或非財產上之損害賠償；受緩刑之宣告而違反第
    74條第2項第1款至第8款所定負擔情節重大，足認原宣告之
    緩刑難收其預期效果，而有執行刑罰之必要者，得撤銷其宣
    告，刑法第74條第2項第3款、第75條之1第1項第4款分別定
    有明文。
三、經查：
㈠、本件受刑人黃善通前經本院以109年度交簡字第1972號判決判
    處拘役20日，緩刑2年，並應於判決確定之日起1年內向被害
    人依109年度南司刑簡移調字第33號調解筆錄給付新臺幣（
    下同）15,000元，經被告上訴，本院以109年度交簡上字第1
    70號判決駁回上訴，於109年12月28日確定，有該2判決書及
    臺灣高等法院被告前案紀錄表各1份在卷可稽。上開案件確
    定後，檢察官於民國110年3月30日發函令受刑人按判決所示
    之金額、方式、期限賠償被害人，如逾期未履行，依刑法第
    75條之1第1項第4款規定，檢察官得聲請撤銷原緩刑宣告，
    上開函文並已於同年4月1日送達受刑人之同居人收受、同年
    4月7日寄存送達，有上開函文及回證2紙存卷可參。惟受刑
    人迄今，並未按上開判決所示給付賠償金15,000元，有劉政
    翰聲明書及受刑人於本院111年3月16日訊問筆錄各1份存卷
    可佐。
㈡、本院審酌，上開調解筆錄指定受刑人應於109年9月10日前給
    付，然受刑人並未按期給付，本院於上開判決再行指定受刑
    人於判決確定之日即109年12月28日起1年內給付，此期限於
    110年12月27日業已到期，而受刑人自承迄今完全未履行，
    足認其違反上開緩刑條件情節重大。再者，受刑人於上開案
    件緩刑期間，另因涉侵占案件，經臺灣臺南地方檢察署檢察
    官以110年度偵字第18660號提起公訴，有起訴書及臺灣高等
    法院被告前案紀錄表1份在卷可稽，可見被告並未因上開判
    決及緩刑之宣告，謹言慎行，難認有悛悔反省之情，無從再
    預期受刑人將會恪遵相關法令規定，因認本院以109年度交
    簡上字第170號判決所宣告之緩刑已難收預期之效果，而有
    執行刑罰之必要。
㈢、受刑人雖辯稱：其無法履行上開緩刑條件，是因為110年2月1
    0日發生變故，在永康奇美醫院入院，共住院2次，加護病房
    住了10多天，後來又住院7、8天，目前還在治療中，還有一
    筆110年7月份6000多元之醫療費用尚未繳納，現在沒有工作
    ，生活費來源是市政府的殘障津貼約5100元等語，並提出病
    情嚴重通知單、清寒證明書各1紙、奇美醫院醫療費收據8張
    。然查：經本院調閱受刑人108年、109年之財產所得資料，
    受刑人108年、109年分別有執行業務所得62,800元、54,520
    元及其他所得6,000元，其名下並有汽車1輛，有稅務電子閘
    門財產所得調件明細表2份在卷可按。相較於受刑人於109年
    之所得金額，上開調解筆錄所定之賠償金額15,000元，尚非
    甚鉅，自109年8月10日調解成立起或自判決確定之109年12
    月28日起，受刑人若確實有意給付，均可開始按其經濟能力
    分期給付，然受刑人迄今卻分文未付，而以110年2月間起因
    病住院、無業，而無力給付為由，表示無法給付，足以彰顯
    受刑人並無遵守上開判決所定緩刑負擔之意思。
㈣、是以，縱使考量受刑人所陳上情，比例衡酌受刑人、被害人
    之權益，本院認受刑人違反上開緩刑宣告所定之負擔，情節
    已屬重大，且堪認原宣告之緩刑顯難收警惕、矯治及教化之
    預期效果，非執行刑罰，無法促其真正記取教訓，因而確有
    執行刑罰之必要。是聲請人上開聲請，核與刑法第75條之1
    第1項第4款之規定相符，應予准許，爰依聲請撤銷受刑人於
    本院109年度交簡上字第170號刑事判決之緩刑宣告。
四、依刑事訴訟法第476條，刑法第75條之1第1項第4款，裁定如
    主文。 　　
中　　華　　民　　國　　111 　年　　4　　月　　6 　　日
                  刑事第六庭  法　官　高如宜
以上正本證明與原本無異。
如不服本裁定，應於收受送達後5日內向本院提出抗告狀。（應
附繕本）
　　　　　　　　　　　　　　　書記官　蔡雅惠　　　　　
中　　華　　民　　國　　111 　年　　4　　月　　6 　　日